臺灣彰化地方法院民事裁定　　　　　 100年度司財管字第59號
聲　請　人　彰化縣田中鎮農會
法定代理人　張勝吉
關　係　人　王翊茗
上列聲請人聲請對被繼承人王金岱選任遺產管理人事件，本院裁
定如下：
    主  文
選任王翊茗（民國48年8月21日出生，身分證統一編號：Ｚ000000
000號，籍設彰化縣彰化市○○路○段367號）為被繼承人王金岱
（民國16年8月5日出生，身分證統一編號：Ｚ000000000號，生前
籍設彰化縣田中鎮○○路○段115號）之遺產管理人。
程序費用新台幣壹仟元由被繼承人王金岱之遺產負擔。
    理  由
一、按繼承開始時，繼承人有無不明，而無親屬會議或親屬會議
    未於一個月內選定遺產管理人者，利害關係人得聲請法院選
    任遺產管理人，並由法院依法為公示催告。又按先順序繼承
    人均拋棄其繼承權者，準用關於無人承認繼承之規定，民法
    第1177條、第1178條第1項、第2項、第1176條第6項規定甚
    明。
二、本件聲請意旨略以：
（一）緣被繼承人王金岱尚滯欠聲請人新台幣（下同）0000000
      元整及自民國（下同）93年5月11日起至清償日止按年息
      7.5％計算之利息，並自93年5月11日起至清償日止按原放
      款利率20％計算之違約金，及違約金58545元整。
（二）被繼承人於93年8月17日死亡，因其尚有土地設定抵押權
      於抵押權人，惟繼承人均已辦理拋棄繼承，致聲請人債權
      迄今無法收回，為確保聲請人權利，爰依法聲請選任國有
      財產局為被繼承人之遺產管理人等語。
三、經查，聲請人主張之事實，業據提出債權憑證影本、本院93
    年度繼字第801號備查文影本、他項權利證明書影本、抵押
    權設定契約書影本、他項權利變更契約書影本、土地謄本、
    繼承系統表、戶籍謄本影本為證，經核無訛，聲請人之主張
    堪信屬實，且與首開規定並無違誤，故聲請人選任遺產管理
    人之聲請應予准許。
四、次查，本院審酌王翊茗為被繼承人王金岱之子，48年8月21
    日出生，雖已拋棄繼承，惟其與被繼承人關係密切，又為被
    繼承人對聲請人所負債務之連帶保證人，此有戶籍謄本影本
    、債權憑證影本在卷可稽，衡情其對於被繼承人之債權債務
    關係應較他人清楚，且年紀又非老邁，應堪勝任遺產管理之
    務，從而本院認為選任王翊茗為被繼承人之遺產管理人應為
    適當，爰裁定如主文所示。
五、又非訟事件法第149條所規定之選任遺產管理人事件，既屬
    非訟事件，依審理一般非訟事件之基本原則所採取之職權探
    知主義、簡易主義及職權裁量、聲明之非拘束性法理，縱使
    聲請人聲明選任某人為遺產管理人，惟其聲請目的旨在確定
    遺產管理人，法院仍應本於審理非訟事件之基本原則，逕依
    上揭法條之規定，指定適當之人為遺產管理人，不受聲請人
    聲明人選之拘束，附此敘明。
六、依非訟事件法第157條，裁定如主文。
七、如對本裁定抗告，須於裁定送達後10日之不變期間內，向本
    院提出抗告狀，並繳納抗告費新臺幣1,000元。
中    華    民    國   100    年    12    月    14    日
                  家事法庭      司法事務官  劉俊佑